【裁判字號】    97,抗,10
【裁判日期】    971218
【裁判案由】    清償債務
【裁判全文】
福建高等法院金門分院民事裁定            97年度抗字第10號
抗  告  人  大棟營造股份有限公司
法定代理人  甲○○
上列抗告人因與相對人乙○○間清償債務強制執行事件，對於中
華民國97年8月7日福建連江地方法院97年度執字第69號裁定提起
抗告，本院裁定如下：
    主  文
抗告駁回。
抗告程序費用由抗告人負擔。
    理  由
一、抗告人聲明異議意旨略以：相對人聲請強制執行之執行名義
    為公證書，請求公證事項為買賣契約，然抗告人並未與相對
    人訂立買賣契約，且公證書及買賣契約上抗告人之印文，均
    與抗告人向經濟部登記之印鑑章不符，公證書及買賣契約係
    屬偽造，為此聲明異議。
二、原裁定則以：本件公證書及買賣契約是否係屬偽造，為實體
    問題，非執行法院所得斟酌，應另循民事訴訟程序認定，而
    非聲明異議，據此駁回抗告人之聲明異議。
三、抗告意旨略以：本件買賣契約之清償期為97年2月29日，而
    公證書係清償期屆至後之97年3月6日作成，依公證法施行細
    則第48條規定，當事人就已屆清償期之債權請求作成公證書
    者，不得附載逕受強制執行，則本件公證書不生公證之效力
    ，執行名義尚未成立。又本件公證書及買賣契約確係偽造，
    並經檢察官偵查中，若逕予強制執行將導致抗告人無法回復
    之損害，為此提起抗告，請求廢棄原裁定。
四、按當事人或利害關係人，對於執行法院強制執行之命令，或
    對於執行法官、書記官、執達員實施強制執行之方法，強制
    執行時應遵守之程序，或其他侵害利益之情事，得於強制執
    行程序終結前，為聲請或聲明異議；但強制執行不因而停止
    ，強制執行法第12條第1項定有明文。又執行法院專司民事
    強制執行事務，對於私權之爭執，並無審認之權限。故在強
    制執行程序中，如涉及私權之爭執，而其權益關係未盡明確
    時，應由當事人另依民事訴訟程序謀求救濟，要非強制執行
    法第12條第1項聲明異議所能解決（最高法院79年台抗字第
    310號裁定意旨參照）。
五、經查，本件買賣契約第3條僅約定抗告人須將現有置放鋼材
    場地借予相對人，自96年12月1日起至97年2月29日止無償置
    放3個月，置放日期經雙方同意可再延長，並非約定鋼材買
    賣之清償日期為97年2月29日乙節，有買賣契約書附卷可稽
    （見原審卷第8、9頁），抗告意旨認買賣契約清償期為97
    年2月29日，並執此認公證書不得附載逕受強制執行，尚有
    未合。又抗告意旨倘主張本件執行名義即公證書與買賣契約
    係屬偽造，揆諸上開說明，應另依民事訴訟程序謀求救濟，
    要非強制執行法第12條第1項聲明異議所能解決。是原裁定
    駁回抗告人之聲明異議，即無不合，抗告意旨執前詞指摘原
    裁定不當，聲明廢棄，為無理由，應予駁回。
六、據上論結，本件抗告為無理由，爰裁定如主文。
中    華    民    國    97    年    12    月    18    日
                  民事庭審判長法  官  沈宜生
                              法  官  陳坤地
                              法  官  陳容正
上正本係照原本作成。
本裁定除以適用法規顯有錯誤為理由，並經本院許可外，不得再
抗告。如提起再抗告，應於收受後10日內委任律師為代理人向本
院提出再抗告狀。並繳納再抗告費新台幣１千元。
中    華    民    國    97    年    12    月    18    日
                              書記官  黃月瞳


司法院資訊處製作；財團法人民間司法改革基金會備份。
